臺灣嘉義地方法院刑事判決　　　　　　　　　　　　　九十一年度易字第五六二號
　　公　訴　人　臺灣嘉義地方法院檢察署檢察官
　　被　　　告　甲○○
右列被告因傷害案件，經檢察官提起公訴（九十一年度偵字第一七三二號），本院判
決如左：
    主  文
甲○○傷害人之身體，處拘役伍拾日，如易科罰金，以參佰元折算壹日。
    事  實
一、甲○○因不滿丙○○積欠其母戊○○房租不繳納且拒絕戊○○及其子乙○○進入
    租屋內抄電錶，遂於民國九十一年二月五日二十二時二十分許，帶同戊○○及乙○○二人前往嘉義市○區○○路一段三三五號五樓一室找丙○○理論，適丙○○
    與其友丁○○在屋內談論事情，嗣甲○○與丙○○即生口角，甲○○遂基於傷害
    之犯意，出手毆打丙○○，致丙○○受有臉部二處瘀傷腫脹三乘三、二乘二公分
    、左手臂瘀傷腫脹三乘二公分及左肩瘀傷二乘二公分之傷害。
二、案經丙○○訴由嘉義市警察局第一分局報請臺灣嘉義地方法院檢察署檢察官偵查
    起訴。
理  由
一、訊據被告甲○○矢口否認有右揭傷害告訴人丙○○之犯行，辯稱：其僅與告訴人
    發生推擠，用手揮出去擋，並未毆打告訴人云云。惟查：被告於警訊中業已自白
    毆打告訴人之情：「‧‧‧，是我當時一時氣憤衝動所為，只有我個人毆打他。
    ‧‧‧」（警卷第一頁反面參見），核與告訴人於警訊中指述其因與戊○○房租
    問題遭被告毆打等情（警卷第三頁反面參見），證人戊○○於警訊中證稱：「‧
    ‧‧，因為丙○○積欠我房租捌仟元，無意繳納，又態度惡劣，才會引起我兒子
    甲○○氣憤，並一時衝動才會毆打他，‧‧‧」（警卷第七頁反面參見），證人
    乙○○於警訊中證稱：「當時我父親甲○○毆打他（指丙○○）時，我本人在場
    。‧‧‧」（警卷第九頁反面參見），及證人丁○○於偵查及本院審理時證稱目
    睹被告用拳頭毆打告訴人等情（偵查卷第十八頁反面、本院九十一年十二月五日
    審判筆錄第三頁參見）均相符，並有行政院衛生署嘉義醫院出具之告訴人傷害診
    斷書附於警卷可稽，是被告於警訊中之自白應與事實相符，足以採信，被告嗣翻
    異前詞，否認有傷害告訴人之情，與事實不符，顯為事後卸責之詞，委無可採。
    本件事證明確，被告傷害犯行堪以認定。
二、核被告所為，係犯刑法第二百七十七條第一項之傷害罪。爰審酌被告係因不滿告
    訴人積欠戊○○房租問題，與告訴人發生口角，而出手毆打告訴人，及告訴人所
    受之傷勢及被告品性、生活狀況、智識程度、犯罪後態度等一切情狀，量處被告
    如主文所示之刑，並諭知易科罰金之折算標準。
據上論斷，應依刑事訴訟法第二百九十九條第一項前段，刑法第二百七十七條第一項
，第四十一條第一項前段，罰金罰鍰提高標準條例第一條前段、第二條，判決如主文
。
本案經檢察官黃正雄到庭執行職務
中    華    民    國      九十一    年      十二      月      十九      日
                              臺灣嘉義地方法院刑事第一庭
                                      法  官  劉  瓊  雯
右正本證明與原本無異。
如不服本判決，應於判決送達後十日內向本院提出上訴狀( 應附繕本 )。
中    華    民    國      九十一    年      十二      月      十九      日
                                      書記官  陳  冠  學
附錄本案論罪科刑法條全文：
刑法第二百七十七條第一項
傷害人之身體或健康者，處三年以下有期徒刑、拘役或一千元以下罰金。
